# Danillo Cesar Teixeira

### **Perfil**

Tenho 41 anos e me formei aos 40 anos, em Análise e Desenvolvimento de Sistema. Trabalhei por 12 anos na área de Recursos Humanos, mas agora estou fazendo uma transição de carreira para a área de tecnologia. Estou ansioso para aplicar minhas habilidades e experiência adquiridas na área de RH para o setor de tecnologia e estou empenhado em aprender e desenvolver novas habilidades para ter sucesso nesta nova jornada. Estou sempre em busca de novas oportunidades de crescimento e desenvolvimento pessoal e profissional.

## Experiência Profissional

Empresa: Ifood

Função: System Analyst I9

Período: 10 meses – Fev 2022 a Dez 2022

Descrição: Suporte, Atendimento e Controle dos Chamados Internos.

Empresa: Rh Maior

Função: Assistente de DP

Período: 12 anos – Set 2010 a Fev 2022

Descrição: Atendimento ao Cliente, atendimento de rescisão, tratamento de

Folha Ponto, cadastro no sistema RMLabore, admissão e demissão.

Empresa: MicroMalta

Função: Técnico em Informatica

Período: 6 meses – Jan 2009 a Jun 2009

Descrição: Suporte, Atendimento e Montagem e Manutenção de

Computadores e notebooks, Backup, Limpeza

Empresa: Plastipack

Função: Operador de Produção

Período: 1 ano e 3 meses — Dez 2000 a Fev 2001 Descrição: Operava maquinas, montagem de caixa.

## Competências

- \*Comunicativo
- \*Trabalho em equipe
- \*Pro-Ativo
- \*Colaborativo
- \*Curioso



## Informação e Contato

Celular: 19 97415-1834

Email: danillo81@hotmail.com

Git: danilloTeixeira Linkdin: danillo-cesar

Rua: Projetada N°190 – Bl 07 Ap 32 Vila Olimpia – Campinas

- SP - CEP:13069-421

## Educação

2014 -2015 Tecnico em Redes de Computadores Senac

2017-2018 Tecnico em Mecatrônica Data Way

2020-2022 Análise e Desenvolvimento de Sistema Unip

2021-2022 Técnico em Eletrotécnica Data Way

2023-Em Andamento Programador Full Stack JavaScript Profissional One Bit Code

#### **Indiomas**

Curso de Inglês : CNA – Basic 2